# 政府补助

提问人：二月风筝 时间：2019-02-01 22:07:56
陈版，请教一个关于政府补助的问题：
A公司系某市国资委下属企业，主营业务为人工智能平台开发与运营， 2017年根据某市政府专题会议纪要，由 A 公司协办该市专设机构举办全球性人工智能大赛，该赛事将连续在全球举办五届。 2017 年度赛事已圆满完成。A公司 2017 年共取得专设机构拨款 1600 万元，专门用于该赛事各类支出。
A 公司为该项目赛事共发生支出 1700 万元。
问题：A 公司取得的 1600 万元拨款是否属于政府补助，若属于政府补助是否与其生产经营相关？发生的赛事支出如何列支？
个人理解：A 公司主营业务为人工智能平台开发与运营，A 公司在举办该赛事的过程中能够增加公司在相关领域影响力，对其企业知名度有积极影响。
故应当将收到的政府补助计入其他收益进行核算，同时，与赛事相关的支出计入当期损益。

回答人：chenyiwei
基本赞同你的理解。

提问人：541118182 时间：2019-02-18 09:33:41
请问陕西省某地政府去年发文, 对于企业销售出去的并属于补偿名单中的重大资产产品给与风险补偿支持,应该判断与资产还是收益相关? 还是适用于收入准则？

回答人：chenyiwei
如果是与产品销售数量或者销售金额挂钩的补助，一般不会是与资产相关的补助。至于是确认为收益还是政府补助，则应对照《企业会计准则第 16号——政府补助》规定的政府补助的基本特征来判断，并考虑政府该项政策的目的是补贴购买方还是生产商。

提问人：你那么爱他啊 时间：2019-05-17 16:15:04
请教:
(1)企业收到土地出让金返还, 能一次性计入其他收益吗?
(2)企业建设厂房,收到的补助, 能一次性计入其他收益吗?

回答人：chenyiwei
首先要明确的是这些款项的补助对象，以确定是否属于与资产相关的政府补助，以及（如属于与收益相关的政府补助）补助对象是否为已发生的费用性支出。从你说的情况看属于与资产相关的补助的可能性较大，不能一次性计入收益。

提问人：你那么爱他啊 时间：2019-05-20 14:13:14
陈老师,如果土地款之前已经支付,后来以扶持基金的名义收到补助款,且未限定资金用途, 那能一次性计入其他收益吗?

回答人：chenyiwei
实务中有这种可能性，但首先要谨慎排除属于与资产相关的政府补助的可能性。

提问人：18626626703 时间：2019-06-02 16:08:19
请教各位大神：财政局给建设局拨款投资建设供热设施，建设局委托当地的工程施工单位建设，工程完工后施工单位将资产无偿转给供热公司，但是供热公司没有任何政府拨款的文件，只有施工单位转来的资产清单，请问这样接受资产的单位可以记入递延收益吗？

回答人：chenyiwei
还是建议取得和完善相关拨款文件，满足确认政府补助对审计证据的要求。
审计师应对财政局进行函证或访谈确认。至少应取得相关资金流向，以及该部分款项无需偿还（无论是给施工单位、财政局还是其他第三方）的确凿证据。

提问人：MGS 时间：2019-07-22 11:02:22
陈版：
请教：我公司去拍一块工业用地，和政府有投资协议约定用于医药生产，然后政府在我缴纳土地款后给我公司一定的返还用于本项目前期开发资金作为对本项目的支持，兑付方式：我公司进场施工，给 60%；主体厂房封顶 30%，项目投产 10%。
此政府补助采用哪一种方式处理？是作为营业外收入么，和资产相关吗，需要按土地年限递延确认么？还是抵减开发成本？或者其他？

回答人：chenyiwei
根据批文中对返还资金用途的限定，确定政府补助是与资产相关还是与收益相关。一般的扶持资金没有限定用途的，可以认为是与收益相关，收到时计入其他收益。

提问人：孙王氏 时间：2019-11-14 06:30:12
根据企业会计准则相关规定，与收益相关的政府补助用于补偿企业以后期间费用或损失的，在取得时先确认为递延收益，然后在确认相关费用的期间计入当期营业外收入或冲减成本。我想问一下，再转入当期营业外收入的时候是按照含税金额还是不含税金额？我认为应该按照不含税金额，但是税额怎么办？比如政府拨款 100 万元，按照资金用途全部购买原材料，公司购买了 100 万元的原材料，不含税金额只有 86 万元，那结转营业外收入只有86 万元的话也不大合适。

回答人：chenyiwei
这种情况表明政府补助的金额超出了作为补助对象的成本费用金额。首先应确保超出部分无需归还给政府，以及政府对超出部分的用途无特殊限制。在此情况下，可在实际收到补助款时，将该超出部分（ 14 万元）作为无明确补助对象的与收益相关的政府补助，直接计入其他收益处理。

提问人：L 小满 1 时间：2019-12-20 08:05:07
请教陈版，收到政府补助（与资产相关的）的资金了，但是该补助项目还没通过验收，可以计入递延收益吗？

回答人：chenyiwei
理论上，通过验收并不是确认政府补助并开始摊销的前提，但企业必须对最终可通过验收，确保补助款项不会被要求退还，提供合理的保证。在此前提下，在对应的资产达到预定可使用状态，开始计提折旧或摊销的同时，即可将政府补助转入递延收益并开始摊销。